Minutes et répertoires du notaire Jacques GOGUIER, 16 janvier 1646 - 5 octobre 1656 (étude XII)
Archives nationales
- Minutes de Jacques GOGUIER, 1646 - 1656; MC/ET/XII/83 - MC/ET/XII/117
  - Minutes. 1650, avril - 1650, juin, avril 1650 - juin 1650; MC/ET/XII/94
    - Obligation. SENESTRE, Louis. PARNAJON, François., 28 mai 1650; MC/ET/XII/94
      obligation; Senestre, Louis; Parnajon, François
    - Constitution. LESCALOPIER, Nicolas. LESCALOPIER, Nicolas., 28 mai 1650; MC/ET/XII/94
      constitution de rente; Lescalopier, Nicolas; Lescalopier, Nicolas
    - Transport. LARANGOT, Gilles. CIRET, Thierry., 29 mai 1650; MC/ET/XII/94
      cession; Larangot, Gilles; Ciret, Thierry
    - Constitution. CAMBERT, Constant. GUILLEBAULT, Pierre., 30 mai 1650; MC/ET/XII/94
      constitution de rente; Guillebault, Pierre; Cambert, Constant
    - Apprentissage, boulanger. HOULLIER, François. FAUVET, Jean., 30 mai 1650; MC/ET/XII/94
      contrat d'apprentissage; Houllier, François; Fauvet, Jean
    - Rachat. LEJAY, Madeleine. CAMBERT, Constant., 30 mai 1650; MC/ET/XII/94
      acte de vente; Lejay, Madeleine; Cambert, Constant
    - Rachat. DESMONTS, Marguerite. CAMBERT, Constant., 30 mai 1650; MC/ET/XII/94
      acte de vente; Desmonts, Marguerite; Cambert, Constant
    - Rachat. COLLART, Louis. CAMBERT, Constant., 30 mai 1650; MC/ET/XII/94
      acte de vente; Collart, Louis; Cambert, Constant
    - Procuration. ROCHECHOUART (de), François. LEMAZIER, François., 30 mai 1650; MC/ET/XII/94
      procuration; Rochechouart (de), François; Lemazier, François
    - Procuration. PASTE (de), Charles. PREVOST, Jean., 30 mai 1650; MC/ET/XII/94
      procuration; Paste (de), Charles; Prevost, Jean
    - Vente. PETIT, Antoine. LECLERC, Jean., 31 mai 1650; MC/ET/XII/94
      acte de vente; Petit, Antoine; Leclerc, Jean
    - Quittance, PETIT, Pierre. CAMBERT, Constant., 1er juin 1650; MC/ET/XII/94
      quittance; Cambert, Constant
    - Transport de bail. DECOIN, Georges. FRITEAU, Simon., 1er juin 1650; MC/ET/XII/94
      Decoin, Georges; Friteau, Simon
    - Procuration. BARRES de SAINT-NICOLAS (de), Bernard., 2 juin 1650; MC/ET/XII/94
      procuration; Barres de Saint-Nicolas, Bernard de
    - Transaction. DEUVOLBOCK, François. DAUMALLE, Jeanne., 2 juin 1650; MC/ET/XII/94
      accord; Deuvolbock, François; Daumalle, Jeanne
    - Sentence arbitrale du 23 mars 1645, déposée le 2 juin 1650. BAYENCOURT (de), Marie. VINTASSES (de), Jacques., MC/ET/XII/94
      décision; dépôt de pièces; Bayencourt, Marie de; Vintasses, Jacques de
    - Procuration. CHALUS (de), Gabriel., 3 juin 1650; MC/ET/XII/94
      procuration; Chalus, Gabriel de
    - Échange. COLLIN, François. PAILLART, Jean-Baptiste., 4 juin 1650; MC/ET/XII/94
      échange; Collin, François; Paillart, Jean-Baptiste
    - Vente. COLLIN, François. PAILLART, Jean-Baptiste., 4 juin 1650; MC/ET/XII/94
      acte de vente; Collin, François; Paillart, Jean-Baptiste
    - Vente. BAUDIN, René. ALEXANDRE, Dieudonné., 4 juin 1650; MC/ET/XII/94
      acte de vente; Baudin, René; Alexandre, Dieudonné
    - Quittance. PILLAVOYNE, François. CAMBERT, Constant., 4 juin 1650; MC/ET/XII/94
      quittance; Pillavoyne, François; Cambert, Constant
    - Mariage. LEMOYNE, Charles. COLLIER, Charlotte., 5 juin 1650; MC/ET/XII/94
      contrat de mariage; Lemoyne, Charles; Collier, Charlotte
    - Bail à rente. AUGER, Côme. NAVARRE, Laurent., 6 juin 1650; MC/ET/XII/94
      bail; Auger, Côme; Navarre, Laurent
    - Renonciation. NAVARRE, Nicolas. AUGER, Côme., 6 juin 1650; MC/ET/XII/94
      renonciation; Navarre, Nicolas; Auger, Côme
    - Mariage, MORIN, Fleury. BIE, Girarde., 7 juin 1650; MC/ET/XII/94
      contrat de mariage; Bie, Girarde
    - Transport. LECELLIER, René. LETELLIER, Nicolas., 8 juin 1650; MC/ET/XII/94
      cession; Lecellier, René; Letellier, Nicolas
    - Bail. GAYANT, René. CHEFDEVILLE (de), Alexandre., 8 juin 1650; MC/ET/XII/94
      bail; Gayant, René; Chefdeville, Alexandre de
    - Apprentissage, savetier. NODIN, Nicolas. GADY, Hilaire., 8 juin 1650; MC/ET/XII/94
      contrat d'apprentissage; Nodin, Nicolas; Gady, Hilaire
    - Bail. LANCRET, Antoine. GIRARD, Claude., 10 juin 1650; MC/ET/XII/94
      bail; Lancret, Antoine; Girard, Claude
    - Procuration. MOREAU, Thomas., 11 juin 1650; MC/ET/XII/94
      procuration; Moreau, Thomas
    - Bail. COLLIN, Léon. DELABORDE, Jean., 11 juin 1650; MC/ET/XII/94
      bail; Collin, Léon; Delaborde, Jean
    - Bail. POSTEL, Guillaume. ROUSSEAU, Charles., 12 juin 1650; MC/ET/XII/94
      bail; Postel, Guillaume; Rousseau, Charles
    - Déclaration. DUNANT, Claude-Louis. DELAPLANCHE, Françoise., 13 juin 1650; MC/ET/XII/94
      déclaration; Dunant, Claude Louis; Delaplanche, Françoise
    - Convention. DESCHAMPS, Etienne. VERTON (de), Geneviève., 15 juin 1650; MC/ET/XII/94
      convention; Deschamps, Etienne; Verton (de), Geneviève
    - Vente. MICHEL, Robert. LECLERC, Pierre., 15 juin 1650; MC/ET/XII/94
      acte de vente; Michel, Robert; Leclerc, Pierre
    - Transport. PASCAULT, Anne. POIRSON, Jean., 15 juin 1650; MC/ET/XII/94
      cession; Pascault, Anne; Poirson, Jean
    - Transaction. DESCHAMPS, Etienne. VERTON (de), Geneviève., 15 juin 1650; MC/ET/XII/94
      accord; Deschamps, Etienne; Verton (de), Geneviève
    - Bail. VENIAT, Guillaume. PERRET, Jean., 16 juin 1650; MC/ET/XII/94
      bail; Veniat, Guillaume; Perret, Jean
    - Constitution. BOUER, Jean. LEPRESTRE, Denis., 17 juin 1650; MC/ET/XII/94
      constitution de rente; Bouer, Jean; Leprestre, Denis
    - Transport. CHARLES, Michèle. LEBLOND, François., 17 juin 1650; MC/ET/XII/94
      cession; Charles, Michèle; Leblond, François
    - Testament. SAVATIER, Françoise., 17 juin 1650; MC/ET/XII/94
      testament; Savatier, Françoise
    - Marché de ouvrages de maçonnerie, rue de la Huchette, Paris. RUEL, Nicolas, MABIRE, Louis., 18 juin 1650; MC/ET/XII/94
      marché; Ruel, Nicolas; Mabire, Louis
    - Bail. BAUDOUYN, Claude. MORIN, Nicolas., 18 juin 1650; MC/ET/XII/94
      bail; Baudouyn, Claude; Morin, Nicolas
    - Transport de rente. BREHANT (de), François. LAMBERT, Renaud., 18 juin 1650; MC/ET/XII/94
      transport de droits; Brehand, François de; Lambert, Renaud
    - Transport. ADAM, François. DELAFONT, Jean., 18 juin 1650; MC/ET/XII/94
      cession; Adam, François; Delafont, Jean
    - Apprentissage, épicier. PELLETIER, Eutrope. BELU, Pierre., 19 juin 1650; MC/ET/XII/94
      contrat d'apprentissage; Pelletier, Eutrope; Belu, Pierre
    - Bail. MELIAND, Blaise. LEVACHER, Marie., 19 juin 1650; MC/ET/XII/94
      bail; Meliand, Blaise; Levacher, Marie
    - Bail. THELIS (de), Catherine. DESTORS, Anne., 20 juin 1650; MC/ET/XII/94
    - Vente. DESTORS, Anne. THELIS (de), Catherine., 20 juin 1650; MC/ET/XII/94
    - Quittance. SELLE, Mathieu. PINSOT, Edmé., 20 juin 1650; MC/ET/XII/94
      quittance; Selle, Mathieu; Pinsot, Edmé
    - Déclaration. DU COUDRE, Charles. PREVOST, Jean., 20 juin 1650; MC/ET/XII/94
      déclaration; Du Coudre, Charles; Prevost, Jean
    - Constitution et Titre nouvel. RIANCOURT (de), François. DESPINEY, Claude., 20 juin 1650; MC/ET/XII/94
      constitution de rente; titre nouvel; Riancourt (de), François; Despiney, Claude
    - Inventaire après décès. HERVE, François., 21 juin 1650; MC/ET/XII/94
      inventaire après décès; Herve, François
    - Quittance. MICHELET, Louis. Communauté des Ursulines, Melun, Seine-et-Marne., 21 juin 1650; MC/ET/XII/94
      quittance; Michelet, Louis
    - Transport. DEBION, Jean. PAJOT, Madeleine., 22 juin 1650; MC/ET/XII/94
      cession; Debion, Jean; Pajot, Madeleine
    - Vente. DEHAULT, Madeleine. FAURE, Christophe., 22 juin 1650; MC/ET/XII/94
      acte de vente; Dehault, Madeleine; Faure, Christophe
    - Transport. TAVERNIER, Antoine. DUGAY, Nicolas., 22 juin 1650; MC/ET/XII/94
      cession; Tavernier, Antoine; Dugay, Nicolas
    - Concordat. LEPETIT, Achille. DELABARRE, Jean., 23 juin 1650; MC/ET/XII/94
      accord; Lepetit, Achille; Delabarre, Jean
    - Apprentissage, pâtissier. GIROUST, Philippe. CLEMENT, Claude., 24 juin 1650; MC/ET/XII/94
      contrat d'apprentissage; Giroust, Philippe; Clement, Claude
    - Transport. BAUDIER, Ambroise, CAPET., 25 juin 1650; MC/ET/XII/94
      cession; Baudier, Ambroise; Capet (M.)
    - Bail. CORDEAU, Jacques. DEFONDS, Louis., 25 juin 1650; MC/ET/XII/94
      bail; Cordeau, Jacques; Defonds, Louis
    - Vente. COUSTELLE, Michel. FAURE, Christophe., 25 juin 1650; MC/ET/XII/94
      acte de vente; Coustelle, Michel; Faure, Christophe
    - Don mutuel. TREMBLAY, Pierre. PELLETIER, Geneviève., 26 juin 1650; MC/ET/XII/94
      donation; Tremblay, Pierre; Pelletier, Geneviève
    - Bail. BURON, Claude. SISSONGE, Pierre., 26 juin 1650; MC/ET/XII/94
      bail; Buron, Claude; Sissonge, Pierre
    - Atermoiement. Créanciers de VAUQUELIN., 26 juin 1650; MC/ET/XII/94
      accord; Vauquelin (Créanciers De)
    - Mariage. BOUTICAULT, Charles, REGNAULT, Rose., 26 juin 1650; MC/ET/XII/94
      contrat de mariage; Bouticault, Charles; Regnault, Rose
    - Apprentissage, boulanger. GOUPY, Marc. RICHARD, Jacques., 27 juin 1650; MC/ET/XII/94
      contrat d'apprentissage; Goupy, Marc; Richard, Jacques
    - Transaction. FLANDRES (de), Guillaume. COMANS (de), Thomas., 28 juin 1650; MC/ET/XII/94
      accord; Comans, Thomas de; Flandre, Guillaume de
    - Mariage. BERNIER, Abraham. BOURGEOIS, Nicole., 29 juin 1650; MC/ET/XII/94
      contrat de mariage; Bernier, Abraham; Bourgeois, Nicole
    - Ratification et Quittance. LECOMTE, Marguerite. FLEURY, Savine., 29 juin 1650; MC/ET/XII/94
      ratification; quittance; Lecomte, Marguerite; Fleury, Savine
    - Compromis. PETIT, Henri. DUBOIS, Jean., 30 juin 1650; MC/ET/XII/94
      accord; Petit, Henri; Dubois, Jean
    - Marché, tapisserie. PINEAU, Edmé. Les Marguilliers de Saint-Louis en l'île, Paris., 30 juin 1650; MC/ET/XII/94
      marché; Pineau, Edmé
    - Procuration. SANTEUIL, Marie. BENETON., 30 juin 1650; MC/ET/XII/94
      procuration; Santeuil, Marie; Beneton
    - Quittance. GOURNAY (de), Alexandre. VALLOIS, Pierre., 30 juin 1650; MC/ET/XII/94
      quittance; Gournay, Alexandre de; Vallois, Pierre
    - Rétrocession. COSQUINO, Louis. CHARRON, Guillaume., 30 juin 1650; MC/ET/XII/94
      cession; Cosquino, Louis; Charron, Guillaume
    - PINCEAU (Edmé) marchand tapissier § Marché pour tapisser pendant 6 années aux quatre festes principalles, aux quatre festes de la vierge etc... l'église de Saint-Louis en l'isle., 30 juin 1650; MC/ET/XII/94
      marché; Pinceau, Edmé
    - TAPISSIER PINCEAU (Edme) à Paris § Marché, 30 juin 1650; MC/ET/XII/94
      marché; Pinceau, Edme
  - Minutes. 1650, juillet - 1650, septembre, juillet 1650 - septembre 1650; MC/ET/XII/95
    - Obligation. CHIVRAY (de), Anne. CHERET, Paul., 1er juillet 1650; MC/ET/XII/95
      obligation; Cheret, Paul; Chivray, Anne de
    - Transaction. MINOT (de), René. FILIERE, Pierre., 1er juillet 1650; MC/ET/XII/95
      accord; Minot (de), René; Filiere, Pierre
    - Transaction. FLANDRES (de), Guillaume. CHAPPUIS, Louis. COMANS (de), Thomas. BASCLE, Jean., 1er juillet 1650; MC/ET/XII/95
      accord; Chappuis, Louis; Comans, Thomas de; Bascle, Jean; Flandre, Guillaume de
    - Transport. LEBOSSU, Jérôme. HUSMAIN, Jean., 2 juillet 1650; MC/ET/XII/95
      cession; Lebossu, Jérôme; Husmain, Jean
    - Apprentissage, chapelier. LEROY, François. NOEL, Jean., 2 juillet 1650; MC/ET/XII/95
      contrat d'apprentissage; Leroy, François; Noel, Jean
    - Quittance. BELLEVILLE, Pierre. BREDILLART, Baptiste., 4 juillet 1650; MC/ET/XII/95
      quittance; Belleville, Pierre; Bredillart, Baptiste
    - Bail. LEMERCIER, Jean. PINSOT, Edmé., 4 juillet 1650; MC/ET/XII/95
      bail; Lemercier, Jean; Pinsot, Edmé
    - Vente. FOURMENT, Firmin. GARNIER, Jacques., 4 juillet 1650; MC/ET/XII/95
      acte de vente; Fourment, Firmin; Garnier, Jacques
    - Quittance. DERONDEL, Mathieu. CARLY, Octave, 5 juillet 1650; MC/ET/XII/95
      quittance; Derondel, Mathieu; Carly, Octave
    - Inventaire après décès. DELON, Marie., 6 juillet 1650; MC/ET/XII/95
      inventaire après décès; Delon, Marie
    - Quittance. LUILLIER, Elisabeth. LEROUX, Martin., 7 juillet 1650; MC/ET/XII/95
      quittance; Luillier, Elisabeth; Leroux, Martin
    - Transport de bail. RIBIER (de), Louis. HUSSON, Jean., 9 juillet 1650; MC/ET/XII/95
      Ribier (de), Louis; Husson, Jean
    - Bail. BORDIER, Jean. BLAMPAIN, Michel., 9 juillet 1650; MC/ET/XII/95
      bail; Bordier, Jean; Blampain, Michel
    - Rachat. MONCORNET, Catherine. GOMIER, Hugues., 12 juillet 1650; MC/ET/XII/95
      acte de vente; Moncornet, Catherine; Gomier, Hugues
    - Quittance par Catherine de Montcornet, femme séparée de biens de Jean Joislin [ou veuve ? cf. no1133)], graveur en taille-douce, demeurant Grande-Rue-Mouffetard, paroisse Saint-Hippolyte, à Hugues Gomier marchand de vins, et sa femme, Anne Baugard [dite aussi Bogert, cf. no 1132], demeurant même rue, de 700 l. pour le rachat d'une rente de 38 l. 17 s. 9 d. faisant partie d'une rente de 150 l. À la suite: .- 1651, 12 juillet.- Quittance par la même aux mêmes de 1 000 l. pour le rachat d'une rente de 55 l. 11 s. 2 d., 12 juillet 1650; MC/ET/XII/95
      Documents du Minutier central concernant les peintres, sculpteurs et graveurs au XVIIe siècle (1600-1650), par Marie-Antoinette Fleury et Martine Constans, tome II [études XI à XX, 2445 actes], Paris, Archives nationales, 2010, notice n°1135 (instrument de recherche imprimé dématérialisé, certaines notices sont plus détaillées dans la version intégrale accessible en ligne par la rubrique 'Autres instruments de recherche', voir contexte dans le Plan d’orientation général - Notaires de Paris, guides thématiques du Minutier).
    - GRAVEUR en T.D. JOILIN (Jean) à Paris § Quittance de rachat, 12 juillet 1650; MC/ET/XII/95
      quittance; Joilin, Jean
    - JOILIN (Jean) GRAVEUR en T.D. à Paris § Quittance de rachat, 12 juillet 1650; MC/ET/XII/95
    - Traité d'office. LERAGOIS, Jean. LEROUX, Etienne., 13 juillet 1650; MC/ET/XII/95
      traité d'office; Leragois, Jean; Leroux, Etienne
    - Bail. RICHARD, Claude. CAHITRE, Jeanne., 13 juillet 1650; MC/ET/XII/95
      bail; Richard, Claude; Cahitre, Jeanne
    - Marché, enlèvement des gravats, rue de la Vieille Draperie, Paris. MIRE, Gédéon. LEBLOND, Charles., 14 juillet 1650; MC/ET/XII/95
      marché; Mire, Gédéon; Leblond, Charles
    - Indemnité. FOIX DE LA VALETTE (de), Louis-Gaston-Charles. BRANQUAS (de), Charles., 15 juillet 1650; MC/ET/XII/95
      indemnité; Candalle, Louis Charles Gaston de Nogaret de Foix (1627-1658, duc de); Branquas, Charles de
    - Constitution. FOIX DE LA VALLETTE (de), Louis-Gaston-Charles. BIDAL, Pierre., 15 juillet 1650; MC/ET/XII/95
      constitution de rente; Candalle, Louis Charles Gaston de Nogaret de Foix (1627-1658, duc de); Bidal, Pierre
    - Transaction. MUTEL, Antoine. SAGET, Marguerite., 15 juillet 1650; MC/ET/XII/95
      accord; Mutel, Antoine; Saget, Marguerite
    - Transport. LEJAY, Henri-Antoine. GUILLEMARD, Jacques., 16 juillet 1650; MC/ET/XII/95
      cession; Lejay, Henri-Antoine; Guillemard, Jacques
    - Constitution. DU QUESNAY, Louis. LECONTE, Jean., 16 juillet 1650; MC/ET/XII/95
      constitution de rente; Du Quesnay, Louis; Leconte, Jean
    - Consentement. PEZARD, Pierre. HESSELIN, Louis., 16 juillet 1650; MC/ET/XII/95
      ratification; Pezard, Pierre; Hesselin, Louis
    - Transport de rente. BAILLON (de), Claude. DUNANT, Claude-Louis., 16 juillet 1650; MC/ET/XII/95
      transport de droits; Dunant, Claude Louis; Baillon, Claude de
    - Bail. BARAT, Marguerite. DELBERG, Louis., 17 juillet 1650; MC/ET/XII/95
      bail; Barat, Marguerite; Delberg, Louis
    - Déclaration. MARTEL, Florent. ROUSSEAU, Marguerite., 18 juillet 1650; MC/ET/XII/95
      déclaration; Martel, Florent; Rousseau, Marguerite
    - Procuration de Marguerite Réaubour, veuve d'Augustin Guillain, maître des oeuvres, garde et ayant charge des fontaines de l'Hôtel de ville de Paris, demeurant rue des Bernardins, à son fils Augustin Guillain., 18 juillet 1650; MC/ET/XII/95
      Documents du Minutier central concernant les peintres, sculpteurs et graveurs au XVIIe siècle (1600-1650), par Marie-Antoinette Fleury et Martine Constans, tome II [études XI à XX, 2445 actes], Paris, Archives nationales, 2010, notice n°954 (instrument de recherche imprimé dématérialisé, certaines notices sont plus détaillées dans la version intégrale accessible en ligne par la rubrique 'Autres instruments de recherche', voir contexte dans le Plan d’orientation général - Notaires de Paris, guides thématiques du Minutier).
    - Bail. BIGOT, Gilles. CHAMPION, Nicolas., 18 juillet 1650; MC/ET/XII/95
      bail; Bigot, Gilles; Champion, Nicolas
    - Procuration. REAUBOURG, Marguerite. GUILLAN, Augustin., 18 juillet 1650; MC/ET/XII/95
      procuration; Reaubourg, Marguerite; Guillan, Augustin
    - Marché, couverture de six corps de logis, île Notre-Dame, Paris. LEJEUNE, Noël. CHARRON, Jean., 18 juillet 1650; MC/ET/XII/95
      marché; Lejeune, Noël; Charron, Jean
    - Inventaire après décès. MARTIN, Louise., 18 juillet 1650; MC/ET/XII/95
      inventaire après décès; Martin, Louise
    - Transport de rente. DU QUESNAY, Louis. DUVAL, Jean-Antoine., 21 juillet 1650; MC/ET/XII/95
      transport de droits; Du Quesnay, Louis; Duval, Jean Antoine
    - Mariage. CHARLES, Pierre. GAILLARD, Marguerite., 22 juillet 1650; MC/ET/XII/95
      contrat de mariage; Charles, Pierre; Gaillard, Marguerite
    - Constitution. DAVY, René. BOURBON, Antoine., 22 juillet 1650; MC/ET/XII/95
      constitution de rente; Davy, René; Bourbon, Antoine
    - Compte. DELABARRE, Jean. COUHE (de), Henri., 22 juillet 1650; MC/ET/XII/95
      compte; Delabarre, Jean; Couhe, Henri de
    - Compte. DAVY, René, PLANTADE (de), Marie., 22 juillet 1650; MC/ET/XII/95
      compte; Davy, René; Plantade (de), Marie
    - Apprentissage, tailleur d'habits. GILLES, Guillemette. BLANCHET, Pierre., 22 juillet 1650; MC/ET/XII/95
      contrat d'apprentissage; Gilles, Guillemette; Blanchet, Pierre
    - Accord. Créanciers de. DELON, Marie., 22 juillet 1650; MC/ET/XII/95
      accord; Delon, Marie
    - Vente. BLAMPIGNON, Rémi. LEGUAY, Jean., 23 juillet 1650; MC/ET/XII/95
      acte de vente; Blampignon, Rémi; Leguay, Jean
    - Mariage. MERCOIRET, Jean. LEROY, Louise., 25 juillet 1650; MC/ET/XII/95
      contrat de mariage; Mercoiret, Jean; Leroy, Louise
    - Constitution. CAMBERT, Constant. GUILLEBAULT, Pierre., 25 juillet 1650; MC/ET/XII/95
      constitution de rente; Cambert, Constant; Guillebault, Pierre
    - Quittance. LEMERCIER, Jean. BACOT, Maurice., 25 juillet 1650; MC/ET/XII/95
      quittance; Lemercier, Jean; Bacot, Maurice
    - Partage. BRISSON, François. BUDE, Etienne., 25 juillet 1650; MC/ET/XII/95
      partage; Brisson, François; Bude, Etienne
    - Constitution. LECORDELIER, Pierre. PERREAU, Fabien., 26 juillet 1650; MC/ET/XII/95
      constitution de rente; Perreau, Fabien; Lecordelier, Pierre
    - Procuration. BRANQUAS (de), Charles., 28 juillet 1650; MC/ET/XII/95
    - Ratification. SONNET, Martine. SONNET, Martin., 29 juillet 1650; MC/ET/XII/95
      ratification; Sonnet, Martine; Sonnet, Martin
    - Compte. DIEU, Hubert. BORNE, Pierre., 29 juillet 1650; MC/ET/XII/95
      compte; Dieu, Hubert; Borne, Pierre
    - Transport. BERAULT, Charles. BOUCHERAT, Louis., 29 juillet 1650; MC/ET/XII/95
      cession; Berault, Charles; Boucherat, Louis
    - Bail. GUYANT, René. CRESPY, Mathurin., 31 juillet 1650; MC/ET/XII/95
      bail; Guyant, René; Crespy, Mathurin
    - Donation. PASQUIER, Etienne. BUDE, Charles., 1er août 1650; MC/ET/XII/95
      donation; Pasquier, Etienne; Bude, Charles
    - Compromis. FILANDRE, Charles. COMANS (de), Thomas., 1er août 1650; MC/ET/XII/95
      accord; Filandre, Charles; Comans (de), Thomas
    - Déclaration. HUSMAIN, Jean. LEBOSSU, Jérôme., 2 août 1650; MC/ET/XII/95
      déclaration; Husmain, Jean; Lebossu, Jérôme
    - Constitution. LANHARE (de), Mathieu. DULAC, Louis., 2 août 1650; MC/ET/XII/95
      constitution de rente; Lanhare (de), Mathieu; Dulac, Louis
    - Compromis. AMAUGART, Pierre. CAROUGE, Laurent., 2 août 1650; MC/ET/XII/95
      accord; Amaugart, Pierre; Carouge, Laurent
    - Traité d'office. LEMOYNE, Jules. DUBOULAY, Antoine., 2 août 1650; MC/ET/XII/95
      traité d'office; Lemoyne, Jules; Duboulay, Antoine
    - Mariage. ANDRADE BOUTRILLE (d'), François. BRUNEL (de), Marguerite., 3 août 1650; MC/ET/XII/95
      contrat de mariage; Andrade Boutrille, François d'; Brunel, Marguerite de
    - Titre nouvel. AMAULRY, Antoine. écoliers, Ecossais., 3 août 1650; MC/ET/XII/95
      titre nouvel; Amaulry, Antoine
    - Quittance. CROYER, Balthazard. CAMBERT, Constant., 3 août 1650; MC/ET/XII/95
      quittance; Croyer, Balthazard; Cambert, Constant
    - Accord. LESTOUFFE, Claude. FLATRON, Andrée., 5 août 1650; MC/ET/XII/95
      accord; Lestouffe, Claude; Flatron, Andrée
    - Bail. BORDIER, Jacques. LEMOYNE, Charles., 5 août 1650; MC/ET/XII/95
      bail; Bordier, Jacques; Lemoyne, Charles
    - Transaction. PAULIN, Marguerite. LESUEUR, Etienne., 7 août 1650; MC/ET/XII/95
      accord; Paulin, Marguerite; Lesueur, Etienne
    - Quittance. LEFEBURE, Paul. LEPRESTRE, Nicolas., 8 août 1650; MC/ET/XII/95
      quittance; Lefebure, Paul; Leprestre, Nicolas
    - Transaction. GOBESIRE, François. VINIER, Jacques., 9 août 1650; MC/ET/XII/95
      accord; Gobesire, François; Vinier, Jacques
    - Bail. VAUDIN, Louis. GOUGEROT, Jacques., 9 août 1650; MC/ET/XII/95
      bail; Vaudin, Louis; Gougerot, Jacques
    - Apprentissage, savetier. FLUMIN, Michel. ROUSSEAU, Toussaint., 10 août 1650; MC/ET/XII/95
      contrat d'apprentissage; Flumin, Michel; Rousseau, Toussaint
    - Bail. HERVE, Charles. RICHARD, François., 10 août 1650; MC/ET/XII/95
      bail; Herve, Charles; Richard, François
    - Bail. GRELOT, Guillaume. CHERUET, Blaise., 10 août 1650; MC/ET/XII/95
      bail; Grelot, Guillaume; Cheruet, Blaise
    - Transport. FOUQUET, Antoine. SAINTE-MAURE (de), René., 11 août 1650; MC/ET/XII/95
      cession; Fouquet, Antoine; Sainte-Maure, René de
    - Transport. DUFOUR, Jean. TROUSSET, Henri., 12 août 1650; MC/ET/XII/95
      cession; Dufour, Jean; Trousset, Henri
    - Don mutuel. BABEL, Charles. TUBEUF, Marie., 13 août 1650; MC/ET/XII/95
      donation; Babel, Charles; Tubeuf, Marie
    - Transport et rétrocession. PERRISSE, Marie. CONNIL, Jean., 13 août 1650; MC/ET/XII/95
      cession; Perrisse, Marie; Connil, Jean
    - Remise d'intérêt civil. PIERRE, Nicolas. LACOSTE, Antoine., 14 août 1650; MC/ET/XII/95
      Pierre, Nicolas; Lacoste, Antoine
    - Bail. FAUVEAU, Barbe. BOURGEOIS, Claude., 17 août 1650; MC/ET/XII/95
      bail; Fauveau, Barbe; Bourgeois, Claude
    - Marché, entretien de carosses. LECONTE, Urbain. HESSELIN, Louis., 19 août 1650; MC/ET/XII/95
      marché; Leconte, Urbain; Hesselin, Louis
    - Vente. CARON, Charles. GAILLART, Gilles., 19 août 1650; MC/ET/XII/95
      acte de vente; Caron, Charles; Gaillart, Gilles
    - Bail. LETELLIER, René. BELLOT, Jean., 22 août 1650; MC/ET/XII/95
      bail; Letellier, René; Bellot, Jean
    - Mariage. NOBLE, Nicolas. PETIT, Marguerite., 23 août 1650; MC/ET/XII/95
      contrat de mariage; Noble, Nicolas; Petit, Marguerite
    - Constitution. GUILLEBAULT, Pierre. CROYER, Balthazard., 24 août 1650; MC/ET/XII/95
      constitution de rente; Guillebault, Pierre; Croyer, Balthazard
    - Marché de livraison de foin. GIRARD, François. BOUVET, Guillaume., 25 août 1650; MC/ET/XII/95
      marché; Girard, François; Bouvet, Guillaume
    - Transport. COMANS (de), Thomas. CORBERON (de), Claude., 26 août 1650; MC/ET/XII/95
      cession; Comans, Thomas de; Corberon, Claude de
    - Bail. LEROY, Marin. DELAMOTTE, Nicolas., 26 août 1650; MC/ET/XII/95
      bail; Leroy, Marin; Delamotte, Nicolas